【裁判字號】    95,上易,417
【裁判日期】    950629
【裁判案由】    竊佔等
【裁判全文】
臺灣高等法院臺中分院刑事判決         95年度上易字第417號
上  訴  人  臺灣臺中地方法院檢察署檢察官
上  訴  人
即  被  告  壬○○
            癸○
被      告  己○○
上列上訴人因被告等竊佔等案件，不服臺灣臺中地方法院94年度
易字第1450號，中華民國95年2月23日第一審判決（起訴案號：
臺灣臺中地方法院檢察署94年度偵字第4426、6786號），提起上
訴，及臺灣臺中地方法院檢察署移送併案審理（案號：95年度偵
字第5848號），本院判決如下：
    主  文
原判決關於壬○○、癸○部分撤銷。
壬○○共同犯竊佔罪，處有期徒刑伍月，如易科罰金，以佰元
折算壹日。
癸○共同連續犯竊佔罪，處有期徒刑陸月，如易科罰金，以佰
元折算壹日。
其他上訴駁回。
    犯罪事實
一、壬○○、癸○並非坐落臺中市南屯區○○○段第1313、1313
    之6及第1298號等地號土地之所有權人，其2人均知並無使用
    上揭土地之合法權源，竟共同基於意圖為自己不法利益之犯
    意聯絡，於民國93年6月間，僱用不知情之成年工人，以搭
    建鐵皮、木板圍籬圈圍土地之方式，竊佔上揭第1313、1313
    之6地號屬戊○○、丁○○、丙○○、庚○○、辛○○等5人
    所共有之私人土地約40至50坪，及第1298號屬中華民國所有
    由財政部國有財產局所管理之國有土地約48平方公尺。渠等
    為方便使用上述竊佔之土地，又共同基於毀損之犯意聯絡，
    於94年1月間，僱用不知情之成年工人，在上揭私人土地內
    ，以折斷香蕉支幹之方式，將戊○○所有之種在其上的香蕉
    3株予以折斷，使香蕉無法繼續生長，而喪失部分效用，足
    以生損害於戊○○，並於上開土地上放置狗籠等物品及飼養
    犬隻。嗣經戊○○前往察看，始悉上情。癸○又承續上揭竊
    佔他人土地之概括犯意，於93年7月間，未經管理機關財政
    部國有財產局之同意，擅自在坐落臺中市○○區○○段第34
    8地號之國有土地，如附圖標示C、D部分，以鐵絲網圈圍，
    內搭鋼骨棚架及鐵皮屋之方式，加以竊佔共130平方公尺面
    積之土地，作為自己販賣雞肉之用，嗣經國有財產局人員發
    現報警處理。
二、案經被害人戊○○告訴，及國有財產局中區辦事處函送臺中
    市警察局第四分局先後報請臺灣臺中地方法院檢察署檢察官
    偵查起訴，暨移送併案審理。
    理  由
壹、有罪部分：
一、訊據上訴人即被告壬○○、癸○均固坦承有於93年6間僱用
    成年工人到上開被害人戊○○所共有之之三塊厝段第1298號
    土地，搭建鐵皮、木板圍籬、放置狗籠及養狗等情，癸○並
    坦承於93年7月間，有在臺中市○○區○○段第348地號土地
    如附圖所示標示C、D部分，以鐵絲網圈圍，內搭鋼骨棚架及
    鐵皮屋，予以佔用供販賣雞肉之用。然其二人均矢口否認有
    何竊佔或毀損香蕉等犯行；被告壬○○辯稱：其只有使用三
    塊厝段第1298號土地國有土地，沒有用到同段第1313、1313
    之6號戊○○所共有之土地，是工人擅自圍到戊○○所共有
    之同段第1313、1313之6地號土地之一部分，就國有土地部
    分，其有向國有財產局申請使用，並有繳納補償金，其並無
    損壞戊○○之香蕉云云。被告癸○則辯稱：其雖有與壬○○
    僱用工人搭建鐵皮、木板圍籬，圈圍三塊厝段第1298地號國
    有土地，然其當時係委託乙○○向國有財產局申請承租，乙○○教其圈圍以便瞭解佔用範圍，且是工人不知道地界，所
    以才會將同段第1313、1313之6號土地也圍進來，之後才找
    公司鑑界，其亦無損壞香蕉；至黎明段第348地號部分，也
    是委託乙○○向國有財產局申請承租，情形和三塊厝段第12
    98地號一樣，其均有繳納使用補償金，並無竊佔云云。惟查
    ：
  (一)、按竊佔罪，係以意圖為自己或第三人不法之利益，而竊佔
      他人之不動產為其構成要件，則已完成竊佔之行為時，犯
      罪即屬成立。蓋竊佔行為應以己力支配他人不動產時而完
      成，與一般動產竊盜罪係將他人支配下之動產，移置於自
      己支配下而完成者，並無二致。亦即竊佔罪，為即成犯，
      於其竊佔行為完成時犯罪即成立，以後之繼續竊佔乃狀態
      之繼續，而非行為之繼續。最高法院分別著有25年上字第
      7374號及66年臺上字第3118號判例足供參照，合先敘明。
  (二)、本件被告壬○○、癸○無權佔用前開土地之事實，業據證
      人即國有財產局職員吳金玫、林燡銅及證人戊○○分別證
      述明確。又被告等於上開三塊厝段第1313、1313之6地號
      土地上設置圍籬佔用之面積大約40至50坪間，另佔用同段
      第1298地號國有地則為約48平方公尺等情，則有現場相片
      、土地登記謄本、地籍圖謄本及財政國有財產局臺灣省中
      區辦事處臺財產中改字第0940013525號函在卷可稽。且被
      告壬○○於警詢時供承：在地號第1298號土地上之鐵皮建
      築圍籬（與永春東七路平行部分）是其所搭建（見94年偵
      字第4426號偵查卷宗第8頁）。在偵查時供述：「（何時
      在土地上設置狗籠及圍牆？）93年設置圍牆時間忘了，我
      請工人去設的，狗是我養的，狗籠也是我放置的。（工人
      誰請的？）是我請的。（圍牆是妳僱工人裝的？狗籠是妳
      放的？）是。（以上見同上偵查卷宗第53至55頁）」。「
      （佔用幾年？）93年6月開始。（以上見94年偵字第6786
      號偵查卷宗第37頁）。被告癸○於偵查時供陳：「（對這
      土地有無使用的權限？）我們94年1月份才用，93年6月份
      有辦理，之前有圍起來養狗而已。（何時圍起來養狗？）
      94年1月，呈報之後才去養的。（在那一筆土地養？）129
      8地號。（有使用1298地號權利？）我們有辦理申請而已
      ，我們有付補償金240元，這是5年的補償金。（佔用幾年
      ？）幾個月而已。（圍牆是何人搭的？）是我叫工人搭的
      ，當時工人不知道才會將1313之6的土地也會圍進來，之
      後才找公司來鑑界。」（以上見94年偵字第6786號偵查卷
      宗第37、38頁)。再參以台灣境內並無無主土地，非屬私
      有人所有即國有，此為一般國民之常識，被告壬○○、癸○二人已自承以鐵皮、木板等物圍籬上開三塊厝第1298地
      號等土地，圍籬後放置狗籠等物品、飼養犬隻，癸○亦坦
      承以鐵絲網圈圍黎明段第348地號土地，而後再向國有財
      產局申請繳納補償金，顯然於行為時已悉上開土地非其等
      所有，而故為佔用。雖受其等委託辦理向國有財產局申請
      承租之乙○○於本院結稱，確有向國有財產局申請合法使
      用等情；然觀之被告等所提出之國有財產局之覆函，其上
      所載被告等申請繳納使用補償金之時間，均為彼等佔用上
      開土地之同時或之後，顯見彼等均係未徵得國有財產局之
      核准，即先行佔用，而有竊佔之故意甚明。再者，被告二
      人對於上開土地之竊佔行為，依上開最高法院之意旨，於
      以己力支配他人不動產時即已完成，換言之，於彼等竊佔
      行為完成時犯罪即成立，以後之繼續竊佔乃狀態之繼續，
      而非行為之繼續，縱使其等嗣後確有向國有財產局繳納補
      償金，亦無礙先前犯罪行為之成立。
  (三)、另被害人戊○○於原審審理時證稱：其所種之香蕉確有遭
      砍掉等語了（見原審94年11月17日審判筆錄）；證人溫在
      君於原審審理時證稱：「（陳源順和你之間有無買賣？）
      就是種香蕉那時有。（請說明種香蕉的情形？）大約是在
      90年間，他哥哥丁○○找我說，南屯那邊有塊地，剛買的
      時候地上沒有東西，我在南投那邊，有香蕉苗，我就連香
      蕉苗、和工資、車資一起算，那時候種80顆香蕉，整個土
      地都有種，約4萬元。（提示94年偵字第4426號偵卷第22
      頁至第27頁的照片，問：有無你當初去種香蕉的地方？）
      當初沒有這些地上物，那時候就是從車廠旁邊的巷子進去
      ，我當初就是在這個地方種香蕉的。（上開卷第25頁，照
      片上有棵香蕉，是自己斷了，還是被人破壞？）大片葉子
      被人家割掉，應該不是自然造成的。（你剛才看的照片，
      裡面香蕉是否你種的？）是的，是我種的。（香蕉是何年
      生？）一年生。（何時種的？）90年。（你剛看的照片是
      94年種的？）香蕉每年都會發芽。」 (見原審卷94年11月
      17日審判筆錄第4至6頁）。證人戊○○於於原審審理時復
      證述：「（南屯區1313、1313-6、1298號土地，有無種植
      香蕉？）有，我請人家種的，就是請溫先生種的。（何時
      種的？）90年。（是你請的嗎？）是我請的，但是我請我
      哥哥丁○○聯絡的。（是否確定是90年？）是的。」（見
      同上審判筆錄第13頁）。由以上證人之證言對照以觀，可
      見種植在臺中市南屯區○○○段第1313、1313之6地號土
      地上之香蕉，確實係證人戊○○出資透過其兄丁○○委託
      證人溫在君所種植，而戊○○既然是該土地之共有人，其
      對於該土地上尚未出土與土地相分離之香蕉，當然享有所
      有權，此等香蕉既遭折斷，陳源順即是犯罪之被害人，依
      刑事訴訟法第232條之規定，本得為告訴。再者，衡以情
      理，證人戊○○與被告壬○○、癸○並不認識，且雙方亦
      無宿怨，應無故意將自己土地上之香蕉損壞，而攀誣指訴
      被告毀損犯行之動機。況被告壬○○、癸○自承彼等的確
      曾僱工搭建鐵皮、木板圍籬，俱如前述，依一般經驗法則
      而論，被告壬○○、癸○為遂行渠等佔用土地之使用目的
      ，令僱用之工人將土地上之香蕉樹折斷以利放置狗籠及飼
      養犬隻，係極其自然之事，亦符合事理。此外，復有94年
      偵字第4426號偵查卷宗第22頁至第27頁所附之相片可憑，
      而依其上相片所示，香蕉之支幹被折斷者計有3株，且係
      遭折斷支幹，並無砍伐的情形，餘則並無明顯折斷之痕跡
      ，是以公訴人認遭砍伐殆盡30株，要屬誤會，併此指明。
  (四)、綜上所述，被告壬○○、癸○上述辯解，顯係犯後粉飾卸
      責之詞，均不足採信。本案事證明確，被告等二人犯行，
      均洵堪認定，應予依法論科。
二、核被告壬○○及癸○所為，均係犯刑法第320條第2項之竊佔
    罪與同法第354條之損壞罪。其等二人利用不知情之成年工
    人，以遂行其等上開竊佔三塊厝段第1298等地號土地之犯罪
    ，為間接正犯。被告二人間就上揭罪行有犯意之聯絡及行為
    之分擔，均應論以共同正犯。又被告二人所犯前開二罪間，
    有方法、目的之牽連關係，為牽連犯，應依刑法第55條後段
    之規定，從一重之竊佔罪處斷。被告二人同一時間，竊佔分
    屬戊○○等所有之土地，及國有財產局所管理之土地，侵害
    不同主體之法益，而犯數竊佔罪名，應依想像競合犯規定處
    斷。另被告癸○先後竊佔上開三塊厝段第1298等地號土地，
    及黎明段第348地號土地，時間緊接，觸犯同一罪名，顯係
    基於概括犯意為之，應依連續犯規定論以一罪。公訴意旨雖
    未就被告癸○竊佔上開黎明段第348地號土地部分，請求論
    罪科刑，然因該部分犯罪事實，與已起訴且經認定有罪部分
    之犯罪事實，有連續犯裁判上一罪之關係，為起訴效力所及
    ，本院自得併予審究。原審法院因認被告壬○○、癸○二人
    罪證明確，而各予論科，固屬有據。然原判決未審究被告二
    人同時竊佔被害人戊○○所共有及國有土地，係一行為觸犯
    二竊佔罪名，致疏未依想像競合犯規定處斷，且未及審究被
    告癸○竊佔上開黎明段第348地號土地之犯行，皆有違誤。
    被告二人上訴意旨否認犯行，仍執前詞指摘原判決此部分不
    當，雖無理由；然檢察官上訴意旨認原審法院未及審究被告
    癸○尚有上開連續竊佔犯行，而執以指摘原判決此部分不當
    ，則有理由，且原判決關於被告壬○○、癸○部分，既有上
    揭可議之處，自應由本院予以撤銷改判。爰審酌被告壬○○
    、癸○於犯罪後，雖坦承部分佔用之事實，然就損壞部分卻
    否認犯行，及彼等竊佔之時間、面積，毀損之數量均非鉅量
    ，並被告等犯罪之動機、目的、手段等一切情狀，分別量處
    如主文第2、3項所示之刑，且均諭知易科罰金之折算標準，
    以資懲儆。
貳、無罪部分：
一、公訴意旨另略以：被告己○○與壬○○、癸○均明知坐落於
    臺中市南屯區○○○段1313、1313之6及1298號等3筆地號之
    土地並非渠等所有之土地，對該土地亦未有合法使用之權源
    存在，竟共同基於意圖為自己不法利益之犯意聯絡，自93年
    6月間起，以搭建鐵皮圍籬或木板圍籬圈圍土地之方式，竊
    佔戊○○、丁○○、丙○○、庚○○、辛○○等五人共有之
    私有土地（1313、1313之6地號）約4、50坪及財政部國有財
    產局所管領之國有土地（1298地號）約48平方公尺。己○○
    、壬○○、癸○三人為便於使用上開竊佔之土地，以遂行其
    竊佔之目的，復共同基於毀損之犯意聯絡，於94年1月間某
    日，僱用不知情之工人將上開私人土地上之香蕉樹30顆砍伐
    殆盡，並旋即於上開竊佔之土地上擺置狗籠等物品，飼養犬
    隻。嗣因己○○打電話向戊○○表示稱：已租下該筆土地架
    設圍籬，近期內要至該筆土地填土，希望戊○○不要攔阻，
    詢問戊○○是否願意出租土地等語，戊○○前往察看，得知
    上情報警究辦。因認被告己○○亦涉有刑法第320條第2項之
    竊佔與同法第354條之毀損罪嫌云云。
二、按犯罪事實，應依證據認定之，無證據不得認定犯罪事實；
    不能證明被告犯罪者，應諭知無罪之判決，刑事訴訟法第15
    4條第2項、第301條第1項分別定有明文。又認定不利於被告
    之事實，須依積極證據，苟積極證據不足為不利於被告事實
    之認定時，即應為有利於被告事實之認定，更不必有何有利
    之證據；認定犯罪事實所憑之證據，雖不以直接證據為限，
    間接證據亦包括在內，然而無論直接或間接證據，其為訴訟
    上之證明，須於通常一般之人均不致有所懷疑，而得確信其
    為真實之程度者，始得據為有罪之認定，倘其證明尚未達到
    此一程度，而有合理性之懷疑存在時，即無從遽為有罪之確
    信（最高法院30年上字第816號及76年臺上字第4986號判例
    參照）。次按犯罪事實之認定，應憑真實之證據，倘證據是
    否真實尚欠明顯，自難以擬制推測之方法，為其判斷之基礎
    ，而告訴人之告訴，係以使被告受刑事訴追為目的，是其陳
    述是否與事實相符，仍應調查其他證據以資審認（最高法院
    53年臺上字第656號、52年臺上字第1300號判例參照）。末
    按刑事訴訟法第161條已於91年2月8日修正公布，其第1項規
    定：檢察官就被告犯罪事實，應負舉證責任，並指出證明之
    方法。因此檢察官對於起訴之犯罪事實，應負提出證據及說
    服之實質舉證責任。倘其所提出之證據，不足為被告有罪之
    積極證明，或其指出證明之方法，無從說服法院以形成被告
    有罪之心證，基於無罪推定之原則，自應為被告無罪判決之
    諭知（最高法院92年臺上字第128號判例參照）。
三、公訴意旨認定被告己○○涉有刑法第320條第2項之竊佔與第
    354條之毀損罪嫌，無非係以：(一)告訴人戊○○於偵查時之
    指訴：「去年10月開始，偷圍我的土地，我在附近觀察都找
    不到人，1月28日一個叫己○○的人打電話給我，說他是代
    書，他已向癸○承租土地，但是他提不出證明，他說要填土
    ，我說不行，因那是我的私人土地。我就去地政事務所調資
    料確認土地還是我的，沒有被變賣，然後我去現場找是誰來
    弄的，都找不到，然後請議員約出，己○○說「土地是跟癸○租的，圍牆是癸○搭的。己○○不是代書。每一次的所做
    所為都是己○○出面來弄的，包括測量、園木籬笆及鐵皮圍
    牆，都是他來弄的，他們是一群人專門在搞這個。我們那離
    馬路有5、6尺深，沒有人會那麼空閒，應是他們做的，證據
    就是香蕉樹都被砍掉了，我們自己不可能將香蕉樹砍掉，應
    該是他們做的沒錯。93年11月、94年1、2月都有」等語。(二)
    復參以「被告己○○於警詢時供稱負責鑑界之代價為新台幣
    8千元云云，核與偵訊時與被告癸○異口同聲不收費用云云
    ，互生齟齬。足見被告己○○所辯只負責鑑界云云，並不實
    在。」等情，為其依據。
四、訊據被告己○○堅決否認有何竊佔與毀損犯行，辯稱：「我
    只是受壬○○委託鑑定國有土地界址，然後我去找九江測量
    公司來測量。沒有毀損香蕉樹。我只負責鑑界。至於打電話
    給戊○○部分，我沒有跟他說，已租下該筆土地架設圍籬，
    近期內要至該筆土地填土，希望戊○○不要攔阻，詢問戊○○是否出租土地等，我只有跟他說，癸○、壬○○有行政文
    書，就是國有財產局的書函等資料，要實地勘查現場，可能
    有補償金，戊○○就跟我說是否要承租，壬○○、癸○說要
    鑑界，這些證明文件，我在現場有給戊○○跟議員看過。我
    第一次去現場時，已經有籬笆和狗籠，我沒有看到香蕉樹，
    當時在空地上，已經沒有香蕉。」等語。
五、經查：
  (一)、同案被告癸○、壬○○於原審審理時供陳：「（問：對檢
      察官起訴之犯罪事實有何意見？被告癸○答：我們有委託
      己○○測量，至於他們之後如何聯繫我不知道，我委託時
      ，當時籬笆已經圍起來，狗籠也放了，委託測量的時間約
      是在測量前沒幾天委託他，後來就有人來測量，當初是朋
      友介紹己○○給我認識，說他是在做土地測量鑑界，我跟
      己○○說，戊○○他們有意見，可能有用到戊○○的土地
      ，國有土地部分，因我有申請，有繳補償金，所以沒有請
      他測量是否有用到國有土地。所以拜託己○○叫測量的人
      來測量，以免使用到別人的土地。我沒有委託己○○去跟
      戊○○說，要租土地的事情，我也沒有請工人或是叫己○○找人去砍香蕉樹。被告壬○○答：當初請工人圍圍牆，
      因為工人不知道，我們也不在場，所以可能有使用到告訴
      人的土地，所以我們才委託己○○測量。」（見原審法院
      95年2月9日審判筆錄第8、9頁)。經核被告癸○、壬○○
      之供詞及卷附壬○○委託己○○鑑界之委託書（見同上偵
      查卷宗第39頁）以觀，被告己○○上開所辯有其可信之處
      。
  (二)、被告己○○於原審審理時供承：「問：對於檢察官所提出
      之前開犯罪事實之證據方法，有何意見？答：我只是單純
      介紹測量公司而已，8千元是九江測量公司的估價單，他
      也還沒有向壬○○取得鑑價費用。」（見原審法院94年8
      月23日準備程序筆錄第3頁)。證人江榮庭於原審審理時證
      稱：「問：是否在九江測量公司？答：是的，我是負責人
      。問：己○○有無請你到南屯區○○○段去測量土地？答
      ：那是之前己○○有打電話委託我們公司，是我們公司小
      姐接的，時間大約是94年2、3月，說要測量，他說土地在
      南屯。問：後來有無實地測量？答：有。問：測量有無請
      你們先估價？答：有估價，但是沒有收取費用，我們有將
      估價單交給己○○。問：當時報價多少？答：好像是7、8
      千元，那是我們公司小姐寫的，那是根據我算的價格給公
      司小姐寫。問：當時是否是這份報價單？（提示本院卷第
      32頁並告以要旨）答：是的，這是我們小姐寫的字。問：
      94年2月2日是否當時還沒有實際測量先報價的？答：是的
      。問：當時己○○有無為了測量和你接洽過？答：沒有，
      他和小姐聯絡的，小姐有跟我說，有客戶打電話來，我才
      知道己○○是之前我認識的。」（見原審卷94年11月17審
      判筆錄第8至10頁）。對照前揭被告己○○之陳述與證人
      江榮庭之證詞及卷附九江測量有限公司報價單（見原審卷
      第27頁)來看，被告己○○於警詢時供稱負責鑑界之代價
      為新台幣8000元部分，應屬真實。公訴意旨認被告己○○
      此部分供述虛偽，被告所辯只負責鑑界云云，並不實在乙
      節，容有誤解。
  (三)、告訴人戊○○於警詢時指稱：「問：你是否目賭己○○毀
      損農作物？答：之前鐵圍牆已圍住我栽植的香蕉樹，被圍
      住部份已被砍除了，另外擋住圍牆部份的香蕉樹也被砍掉
      ，沒有親自逮獲。」（見94年偵字第4426號偵查卷宗第14
      頁）。於偵查時指訴：「問：毀損香蕉樹有無證據？答：
      我們那離馬路有5、6公尺深，沒有人會那麼空閒，應該是
      他們做的，證據就是香蕉樹都被砍掉了，我們自己不可能
      將香蕉樹砍掉，因該是他們做的沒錯。」（見94年偵字第
      6786號偵查卷宗第78頁）。於原審法院審理時以證人之身
      分證述：「問：何時發現你的香蕉被人家毀損？答：差不
      多去年10月份。問：如何毀損？答：有的拔掉或是砍掉。
      問：有無發現？答：我只有觀察，沒有抓到人。問：你在
      警局說，你沒有現場親自逮過是何人將香蕉毀損，是否實
      在？答：實在。問：你有無親自看到何人所為？答：沒有
      ，應該是圍東西的人弄的。」（見原審卷94年11月17日審
      判筆錄第15頁）。由上開告訴人之指陳可知，告訴人並未
      親眼目賭被告己○○砍除其香蕉樹，亦未明確指出係何人
      所為，在缺乏其他積極證據以資審認之情況下，自難僅憑
      告訴人擬制推測之詞，據為判斷之基礎。
  (四)、綜上所述，本件尚乏積極證據證明被告己○○有竊佔與毀
      損之犯行存在。本件被告被訴罪行部分，公訴意旨所提出
      之證據或所指出之證明方法，尚不足為被告有罪之積極證
      明，或說服本院形成被告有罪之心證。此外，復查無其他
      積極之證據足資證明被告己○○確有公訴意旨所指之犯行
      ，被告被訴之犯罪事實即屬不能證明，揆諸前揭法條與判
      例意旨，自應諭知無罪之判決。
六、原審法院因認被告己○○被訴之犯罪，不能證明，而為其無
    罪之判決，經核並無不當，檢察官上訴意旨並未提出其他不
    利被告己○○之證據，而徒以原審法院對證據之取捨取事項
    ，任指原判決不當，並無理由，應予駁回。
據上論斷，應依刑事訴訟法第368條、第369條第1項前段、第299
條第1項前段，刑法第28條、第56條、第320條第2項、第1項、第
354條、第55條、第41條第1項前段，罰金罰鍰提高標準條例第1
條前段、第2條，判決如主文。
本案經檢察官甲○○到庭執行職務。
中    華    民    國    95    年    6     月    29    日
               刑事第六庭  審判長法  官  李  文  雄
                                 法  官  黃  永  祥
                                 法  官  邱  顯  祥
上列正本證明與原本無異。
不得上訴。
                                 書記官  陳  桂  芬
中    華    民    國    95    年    6     月    30    日
中華民國刑法第320條（普通竊盜罪、竊佔罪）
意圖為自己或第三人不法之所有，而竊取他人之動產者，為竊盜
罪，處五年以下有期徒刑、拘役或五百元以下罰金。
意圖為自己或第三人不法之利益，而竊佔他人之不動產者，依前
項之規定處斷。
前二項之未遂犯罰之。
                                                      Ｆ


司法院資訊處製作；財團法人民間司法改革基金會備份。
